# 求教陈版主关于商誉确认的问题

提问人：alienchau 时间：2016-06-12 16:49:50
陈版主您好，我们现在遇到一个问题，一个公司准备收购一家刚成立没有任何经营的公司，主要资产就是一块地。收购的目的主要看中了对方在工业园区的土地。净资产 3000 万，评估师已经按照最高的价格评才只能评到 4000 万，但是公司成交价格是 5000 万，评估价已经没办法再往上的空间了，那么并表的时候出现一个 1000 万的商誉，但问题是标的没有任何经营，只是土地的溢价产生的，这个以后不好解释啊，而且商誉减值测试也是一个很头疼的问题。
求教陈版主怎么解决这个问题，能不能在合并报表的时候按照交易价格作为公允价值？@chenyiwei

回答人：chenyiwei
你说的情况，被收购方不构成“业务”，而是属于“单一资产实体”，因此应按资产购买而不是业务合并进行会计处理。收购价格扣减该公司所持有的除了该土地以外的其他资产、负债账面价值后的剩余部分在合并报表层面确认为该土地的入账价值，期末进行减值测试。

提问人：alienchau 时间：2016-06-12 20:11:22
其他的除土地外的资产和负债就直接并入收购方是么陈版主？

回答人：chenyiwei
如果其他资产和负债是货币性的，则可以直接并入；如果是非货币性的，仍建议通过评估确定其公允价值。